臺灣高雄地方法院民事判決　九十二年度訴字第三五五三號
　　原　　　告　甲○○
　　被　　　告　新生資產管理股份有限公司
　　法定代理人　丙○
　　訴訟代理人　乙○○
右當事人間債務人異議之訴事件，經本院於民國九十三年六月十五日言詞辯論終結，
判決如下：
    主      文
原告之訴駁回。
訴訟費用由原告負擔。
    事實及理由
一、原告主張：被告前因受讓訴外人大眾商業銀行股份有限公司對伊所有之連帶保證
    債權，乃向鈞院聲請以九十年度促字第二五三六一號支付命令命伊給付新臺幣（
    下同）二千二百四十三萬三千三百八十七元，該支付命令並於民國九十年五月二
    十八日確定，嗣被告即持上開確定支付命令為執行名義向鈞院聲請強制執行，經
    鈞院以九十二年度執字第二五六九四、三八三四０號強制執行事件予以受理後，
    即對伊所有坐落高雄縣大寮鄉○○段第二一三八之二、第一二八之七地號之土地
    予以查封執行，惟兩造業於上開執行名義成立後之九十二年七月十日協議由伊按
    月攤還總額七百萬元後，被告即免除伊其餘債務並塗銷系爭土地之抵押權，被告
    並因此受領伊所交付之十萬元銀行支票，且依協議內容將之轉作清償價金之一部
    ，詎被告竟於上開協議所定清償期限尚未屆至前，即逕行聲請本件強制執行，為
    此乃依強制執行法第十四條第一項提起本件債務人異議之訴，並請求判令鈞院九
    十二年度執字第二五六九四、三八三四０號強制執行事件所為強制行程序予以撤
    銷。
二、被告則以：原告雖曾於九十二年七月十日出具同意書乙紙並交付面額十萬元之支
    票為保證金而向伊表示願分期攤還七百萬元而請求伊免除其餘債務並塗銷系爭土
    地之抵押權，惟伊當時即認該聲請內容有損權益而未為接受，並已委由臺灣歐力
    士股份有限公司所屬人員即訴外人陳培嘉轉知原告，故上開同意書僅為原告單方
    面之要約內容而未經伊承諾，嗣後原告復多次透過訴外人陳培嘉與被告洽商還款
    事宜，且於同年八月間同意以其前所交付之十萬元支票償還部分積欠之利息款項
    以展現還款誠意，其後並繼續與被告接洽協調中，足見兩造就原告所提前開同意
    書之內容並未達成合意，故原告以兩造業已另行協議系爭債務之清償方式而請求
    撤銷本件強制執行程序並無理由，爰聲明求為判決駁回原告之訴。
三、本件原告主張被告前執本院九十年度促字第二五三六一號確定支付命令為執行名
    義向本院聲請強制執行，經本院以九十二年度執字第二五六九四、三八三四０號
    強制執行事件予以受理後，即對其所有上開土地二筆予以查封等情，此經本院調
    閱本院上開民事執行卷宗查明無訛，被告於此亦不爭執而堪信原告此部分之主張
    為真實，惟被告則另以前揭情詞置辯。經查：
  (一)本件原告於上開時日固曾以亨裕企業有限公司負責人之身分出具同意書同意分
      期攤還七百萬元而向被告聲請免除其餘債務並塗銷系爭土地上之抵押權，惟此
      一聲請並未經被告核准同意等情，此經證人陳培嘉到庭具結陳述在卷，而當初
      證人陳培嘉確有向原告表示被告之外國人主管並不同意其所提之上開還款條件
      ，並要求其提高還款金額，而原告當時亦已向他人借得七百萬元欲用以清償本
      件債務，惟因被告始終未同意而迄未給付乙節，亦經原告自承在卷（九十三年
      五月十九日準備程序筆錄參照），足見原告亦明知兩造並未就上開同意書之內
      容達成協議，況被告如接受該同意書所載之和解條件，則依同意書第二條所載
      ，本應另行與原告簽訂清償協議書，並由原告於簽約時當場給付頭期款一百萬
      元（含保證金十萬元在內），惟依原告不爭執之兩造迄今均未簽訂任何清償協
      議書，且原告復未給付頭期款等情觀之，被告顯未同意原告之免除債務請求甚
      明，原告主張兩造業已就本件債務以七百萬元作為全數清償乙節達成協議云云
      ，顯屬無據。
  (二)原告固另主張被告已將其所交付之面額十萬元之保證金支票予以提示兌領，並
      轉作清償金額之一部，其自係已同意其所提前開還款條件云云，惟原告於九十
      二年七月間出具上開同意書向被告聲請免除部分債務及塗銷抵押權遭拒後，即
      多次與訴外人陳培嘉接洽協調還款事宜，嗣其為向被告展現還款之誠意以利兩
      造繼續協商，乃於同年八月間向被告表示願將該十萬元支票充作部分利息之清
      償，後被告始於同年十月八日向銀行提示兌領等情，亦經證人陳培嘉結證在卷
      ，並有支票及存摺影本等件附卷足稽，是依前述之被告並未同意原告所為免除
      債務之請求，且以同意書之九十二年七月十日至被告於同年十月八日始行兌領
      觀之，其間顯應經還款之陸續協商進行而未果，否則被告當不至於遲至三個月
      後始行將該支票兌領，證人陳培嘉所言之係原告為展現還款誠意而同意以之為
      前債之清償等語，應與事實相符而得採信，今原告既係於嗣後另行同意將上開
      支票抵充利息之清償，自亦不得僅憑被告提示兌領該支票金額即得遽認被告已
      同意原告之還款條件，原告此部分主張亦無足採。
   綜上所述，本件兩造於系爭執行名義成立後並未另就該債務之履行達成免除或清
   償之協議，自無嗣後存有任何消滅或妨礙被告請求之事由發生，則被告以原告違
   反兩造協議而聲請撤銷本件強制執行程序，即屬無據而應予駁回。
四、本件為判決基礎之法律關係已臻明確，兩造其餘攻擊防禦方法核與判決結果不生
    影響，毋庸一一論列，併此敘明。
五、據上論結，本件原告之訴為無理由，合依民事訴訟法第七十八條，判決如主文。
中　　　華　　　民　　　國　　九十三　　年　　　六　　　月　　二十九　　日
                                        民事第五庭
~B審判長法官  黃  宏  欽
~B法      官  何  悅  芳
~B法　　　官　謝  雨  真
正本係照原本作成。
如不服本判決，應於送達後廿日內，向本院提出上訴狀並表明上訴理由，如於本判決
宣示後送達前提起上訴者，應於判決送達後十日內補提上訴理由書（須附繕本）。
中　　　華　　　民　　　國　　九十三　　年　　　六　　　月　　二十九　　日
~B法院書記官　洪  育  祺
